臺灣新北地方法院刑事判決
                                   110年度審易字第2297號
公  訴  人  臺灣新北地方檢察署檢察官
被      告  黃進良


上列被告因竊盜案件，經檢察官提起公訴（110 年度偵字第4253
6 號），本院判決如下：
    主  文
黃進良犯竊盜罪，累犯，處罰金新臺幣叁萬元，如易服勞役，以
新臺幣壹仟元折算壹日。
未扣案之犯罪所得新臺幣肆仟元沒收，於全部或一部不能沒收或
不宜執行沒收時，追徵其價額。
    事實及理由
壹、查被告黃進良所犯係死刑、無期徒刑、最輕本刑為3 年以上
    有期徒刑以外之罪，其於準備程序就被訴事實為有罪之陳述
    ，經告知簡式審判程序之旨，並聽取其與檢察官之意見後，
    本院認無不得或不宜改依簡式審判程序進行之處，爰依刑事
    訴訟法第273 條之1 第1 項、第284 條之1 之規定，裁定進
    行簡式審判程序。
貳、本案犯罪事實、證據及應適用之法條，除下列事項應予更正
    、補充外，餘均引用附件即檢察官起訴書之記載：
一、補充「被告黃進良於111 年2 月10日本院準備程序及審理中
    之自白（參本院卷所附當日各該筆錄）」為證據。
二、證據並所犯法條欄二關於被告本件竊盜犯行構成累犯是否加
    重其刑部分，應補充為「被告前有如犯罪事實欄一所載經法
    院科刑及執行之紀錄，此有臺灣高等法院被告前案紀錄表1
　　份在卷可參，其於有期徒刑執行完畢5 年內，故意再犯本件
    竊盜犯行而構成累犯，考量其前有竊盜案件，而由法院論罪
    科刑之個案情節，顯見其有一再觸犯同類犯罪之特別惡性，
    以及對刑罰反應力較為薄弱之情狀，並參酌司法院大法官會
    議解釋第775 號解釋意旨，認就其本件所犯之罪加重最低本
    刑，與憲法罪刑相當之原則無違，依刑法第47條第1 項規定
    加重其刑」。　　
叁、審酌被告係具備一般智識程度及社會歷練之成年人，對於不
    得以竊盜等非法方式侵害他人財物之情，自當瞭然於胸，卻
    不思付出自身勞力或技藝，循合法、正當之途徑取得所需，
    而恣意竊取他人所有之金錢，缺乏基本法治觀念，復對他人
    財產安全造成危害，實有不該，兼衡被告之素行、犯罪之目
    的、手段、教育程度、職業、家庭經濟與生活狀況、所竊取
    金錢之數額，以及被告犯後坦認犯行，態度勉可等一切情狀
    ，量處如主文第1 項所示之刑，並諭知如易服勞役之折算標
    準，以資處罰。
肆、被告竊得之新臺幣4 千元，屬其犯罪所得，未見實際合法發
    還告訴人簡仙燕之事證，基於任何人不能保有犯罪所得之立
    法原則，自應於主文第2 項宣告沒收，並於全部或一部不能
    沒收或不宜執行沒收時，追徵其價額。
伍、本判決係依刑事訴訟法第310 條之2 及第454 條所製作之簡
    化判決，依法僅需記載犯罪事實、證據名稱及應適用之法條
    ，並得以簡略方式為之，如認定之犯罪事實、證據及應適用
    之法條，與檢察官起訴書之記載相同者，得引用之，附此敘
    明。
據上論斷，應依刑事訴訟法第273 條之1 第1 項、第299 條第1
項前段、第310 條之2 、第454 條（本件依刑事判決精簡原則，
僅記載程序法條文），判決如主文。
本案經檢察官陳亭君偵查起訴，由檢察官陳炎辰到庭執行公訴。
中　　華　　民　　國    111   年 　  3  　月 　  8  　日
                 刑事第二十四庭  法  官　李俊彥   
以上正本證明與原本無異。
如不服本判決，應於判決送達後20日內敘明上訴理由，向本院提
出上訴狀（應附繕本），上訴於臺灣高等法院。其未敘述上訴理
由者，應於上訴期間屆滿後20日內向本院補提理由書「切勿逕送
上級法院」。
                                 書記官  林慈恩
中　　華　　民　　國　  111 　年　   3    月     8    日
附錄本判決論罪之法律條文：
中華民國刑法第320 條
意圖為自己或第三人不法之所有，而竊取他人之動產者，為竊盜
罪，處5 年以下有期徒刑、拘役或50萬元以下罰金。
意圖為自己或第三人不法之利益，而竊佔他人之不動產者，依前
項之規定處斷。
前二項之未遂犯罰之。
--------------------------------------------------------
附件：
臺灣新北地方檢察署檢察官起訴書
                                    110年度偵字第42536號
　　被　　　告　黃進良　男　56歲（民國00年0月00日生）
　　　　　　　　　　　　住新北市○○區○○路00巷00號2樓
　　　　　　　　　　　　國民身分證統一編號：Z000000000號
上列被告因竊盜案件，業經偵查終結，認應提起公訴，茲將犯罪
事實及證據並所犯法條分敘如下：
　　　　犯罪事實
一、黃進良前因竊盜案件，經臺灣新北地方法院以107年度審易
    字第648號判決處有期徒刑7月確定，並與另遭法院判決拘役
    確定之多起竊盜案件接續執行，於民國109年1月20日執行完
    畢。詎猶不知悔改，意圖為自己不法之所有，基於竊盜之犯
    意，於110年8月3日23時6分許，在新北市○○區○○○路00號1樓檳
    榔攤，徒手竊取簡仙燕所有之放置在櫃檯抽屜內之新臺幣(
    下同)4000元得手。嗣經簡仙燕發現追出，黃進良沿途脫逃
    時脫下身上雨衣，經警調閱沿途監視錄影並將上開雨衣送請
    鑑驗比對，與黃進良之DNA-STR型別相符，始查悉上情。
二、案經簡仙燕訴由新北市政府警察局板橋分局報告偵辦。
　　　　證據並所犯法條
一、證據清單及待證事實
編號 證據名稱　　 待證事實　　　　 1 被告黃進良於警詢之供述 被告於警詢時坦承為沿途監視錄影畫面所攝得之人之事實。 2 告訴人簡仙燕於警詢之指訴 全部犯罪事實。 3 新北市警察局110年9月9日新北警鑑字第1101738659號鑑驗書、勘察採證同意書、現場暨監視錄影畫面翻拍照片9張、監視錄影光碟1片 1.全部犯罪事實。 2.犯嫌身著雨衣於上開時、地竊取財物得手後，告訴人旋即發現而追出，並在上址附近發現犯嫌脫下之雨衣，經以膠帶在該雨衣袖口及領口內側採樣鑑驗，檢出一男性之DNA-STR型別與被告相符之事實。 
二、核被告所為，係犯刑法第320條第1項竊盜罪嫌。被告於受有
    期徒刑執行完畢後，5年以內故意再犯本件有期徒刑以上之
    罪，有全國刑案資料查註表1份在卷可稽，為累犯，請參照大
    法官會議釋字第775號解釋意旨，審酌是否依刑法累犯規定
    加重其刑。又被告所得財物，雖未扣案，然屬被告之犯罪所
    得，倘於裁判前未能實際合法發還被害人，請依刑法第38條
    之1第1項規定宣告沒收，如全部或一部不能沒收或不宜執行
    沒收時，則請依同條第3項規定追徵其價額。
三、依刑事訴訟法第251條第1項提起公訴。
　  此　致
臺灣新北地方法院
中　　華　　民　　國　 110　　年　　12　　月　　10　　日
　　　　　　　　　　　　　　　檢　察　官  陳亭君